【裁判字號】    92,交抗,557
【裁判日期】    920606
【裁判案由】    違反道路交通管理處罰條例
【裁判全文】
臺灣高等法院交通事件裁定                        九十二年度交抗字第五五七號
    抗  告  人
    即受處分人  甲○○
右抗告人因違反道路交通管理處罰條例案件，不服臺灣士林地方法院九十一年度交聲
字第一二五一號，中華民國九十二年四月二十四日裁定，提起抗告，本院裁定如左：
    主  文
抗告駁回。
    理  由
一、按汽車行駛於高速公路或設站管制之道路，而不遵管制之規定者，處汽車駕駛人
    新台幣（下同）三千元以上六千元以下罰鍰，道路交通管理處罰條例第三十三條
    第一項定有明文。又汽車駕駛人駕駛汽車違反前開規定者，除應依該條之規定處
    罰鍰外，並應予記違規點數一點，亦為道路交通管理處罰條例第六十三條第一項
    第一款所明定。
二、本件抗告人即受處分人甲○○於民國九十一年七月七日上午九時五十六分許，駕
    駛車牌號碼ＢＩ─六四四三號自用小客車，於國道一號公路一二四公里南向處，
    因超速行駛（限速一百公里，時速一一四公里，超速十四公里）違規案，為警製
    單舉發，認其違反道路交通管理處罰條例第三十三條第一項規定，裁處罰鍰三千
    元，並依同條例第六十三條第一項第一款規定記違規點數一點。
三、抗告意旨略以：受處分人之專業為「光電器材之目標獲的」，雷達測速器在操作
    方式不正確之狀況下，應有誤拍之可能，請舉發單位就受處分人之質疑，提出視
    角較大之現場照片以釋疑，並為學理上之說明。
四、經查：
（一）受處分人於九十一年七月七日上午九時五十六分許，駕駛車牌號碼ＢＩ─六四
      四三號自用小客車，於國道一號公路一二四公里南向處，為雷達測速照相器測
      得超速行駛（限速一百公里，時速一一四公里，超速十四公里）之事實，有舉
      發違反道路交通管理事件通知單及照片各一份（見原審卷第九頁）附卷可稽。
（二）受處分人雖辯稱上開照片有誤拍之可能，惟依內政部警政署國道公路警察局第
      二警察隊九十一年九月四日公警國二交訴字第○九一○○一○九八四號函（見
      原審卷第十二頁）所示，該隊所使用之雷達測速照相器，每年均送往經濟部標
      準檢驗局檢驗合格，此照相器材一經感應超速即瞬間拍照取證，絕無誤拍他車
      之可能。而舉發違規行為乃員警之日常勤務，對照相器材之使用理應熟稔，況
      觀之卷附照片，該測速器於感應瞬間拍照時，僅有受處分人之車輛行經該處，
      亦無受處分人所稱其他車輛通過之情形。受處分人空言臆測舉發單位可能因操
      作照相器材方式不當而誤拍，不足採信。
五、原審因而認受處分人確有前揭違規之行為，原處分機關依道路交通管理處罰條例
    第三十三條第一項規定，裁處罰鍰三千元，並依同條例第六十三條第一項第一款
    規定記違規點數一點，並無違誤，而駁回受處分人所為異議之聲明，經核並無不
    合。受處分人提起本件抗告，為無理由，應予駁回。
據上論結，應依道路交通案件處理辦法第二十六條、刑事訴訟法第四百十二條，裁定
如主文。
中      華      民      國    九十二    年      六      月      六      日
                              臺灣高等法院交通法庭
                                  審判長法  官  楊  照  男
                                        法  官  陳  炳  彰
                                        法  官  王  詠  寰
右正本證明與原本無異。
不得再抗告。
                                        書記官  駱  麗  君
中      華      民      國    九十二    年      六      月      六      日


司法院資訊處製作；財團法人民間司法改革基金會備份。
